【裁判字號】    97,訴,657
【裁判日期】    971120
【裁判案由】    違反毒品危害防制條例
【裁判全文】
臺灣屏東地方法院刑事判決               97年度訴字第657號
公  訴  人  臺灣屏東地方法院檢察署檢察官
被      告  甲○○
                    現另案於臺灣高雄第二監獄執行
上列被告因違反毒品危害防制條例案件，經檢察官提起公訴（97
年度毒偵字第689 號），嗣因被告就被訴犯罪事實為有罪之陳述
，並聽取當事人之意見後，本院裁定改由受命法官獨任進行簡式
審判程序並判決如下：
    主  文
甲○○施用第一級毒品，累犯，處有期徒刑壹年，扣案海洛因肆
包（合計淨重伍點捌壹公克）、含有海洛因及甲基安非他命殘渣
之注射針筒肆支、含海洛因及甲基安非他命殘渣之藥鏟壹支，均
沒收銷燬；扣案橡膠止血帶壹條、磅秤壹台及夾鏈袋肆拾個，均
沒收；又施用第二級毒品，累犯，處有期徒刑柒月，扣案含有甲
基安非他命之玻璃球管壹個、含有甲基安非他命殘渣之藥鏟壹支
，均沒收銷燬。應執行有期徒刑壹年陸月，扣案含有海洛因及甲
基安非他命殘渣之注射針筒肆支、含海洛因及甲基安非他命殘渣
之藥鏟壹支、含有甲基安非他命之玻璃球管壹個、含有甲基安非
他命殘渣之藥鏟壹支，均沒收銷燬；扣案橡膠止血帶壹條、磅秤
壹台及夾鏈袋肆拾個，均沒收。
    事  實  及  理  由
一、依刑事訴訟法第310 條之2 之規定，簡式審判程序有罪判決
    書之製作，準用同法第454 條規定。依刑事訴訟法第454 條
    第2 項規定，如認定犯罪事實及證據，與起訴書記載相同者
    ，得引用之。
二、本件犯罪事實及證據，除應更正或補充如下外，均引用檢察
    官起訴書之記載：
  (一)犯罪事實欄有關「並扣得海洛因4小包（毛重約6.7公克，鑑
    定中）、甲基安非他命3小包（毛重約5.6公克）、注射針筒
    4支、玻璃球管1個、藥鏟2支、橡膠止血帶1條、磅秤1台及
    夾鏈袋40個。」，應更正為「並扣得海洛因4 包（合計淨重
    5.81公克）、甲基安非他命3 包（總毛重約5.6 公克）、含
    有海洛因及甲基安非他命殘渣之注射針筒4 支、含有甲基安
    非他命之玻璃球管1 個、含有甲基安非他命殘渣之藥鏟1 支
    、含海洛因及甲基安非他命殘渣之藥鏟1 支、被告所有供施
    用海因使用之橡膠止血帶1 條、磅秤1 台及夾鏈袋40個。」
    。
  (二)證據欄有關「毒品初步檢驗報告2 份」、「照片17幀」應更
    正為「初步檢驗報告表9 紙」、「照片24幀」，並增加「法
    務法務部調查局濫用藥物實驗室鑑書1 紙、海洛因4 包（合
    計淨重5.81公克）、甲基安非他命3 包（總毛重約5.6 公克
    ）、含有海洛因及甲基安非他命殘渣之注射針筒4 支、含有
    甲基安非他命之玻璃球管1 個、含有甲基安非他命殘渣之藥
    鏟1 支、含海洛因及甲基安非他命殘渣之藥鏟1 支、被告所
    有供施用海因使用之橡膠止血帶1 條、磅秤1 台及夾鏈袋40
    個。」。
  (三)論罪科刑：
    查海洛因、甲基安非他命，分別屬毒品危害防制條例第2
      條第2 項第1 、2 款所規定之第一、二級毒品，核被告所
      為，係犯毒品危害防制條例第10條第1 項之施用第一級毒
      品罪及同條第2 項之施用第二級毒品罪。
    吸收犯：被告因施用第一、二級毒品海洛因、甲基安非他
      命而持有海洛因、甲基安非他命，並進而施用，其持有之
      低度行為均為施用之高度行為吸收，均不另論罪。
    累犯：被告有起訴書所載有期徒刑執行完畢之前科，有卷
      存臺灣高等法院被告前案紀錄表可查，其於有期徒刑執行
      完畢後，五年以內故意再犯有期徒刑以上之罪，為累犯，
      均應依法加重其刑。
    數罪併罰：被告所犯上開二罪，犯意各別，行為互異，應
      分論併罰。
    科刑：本院審酌被告有多次施用毒品犯行，有上開被告前
      案紀錄表可查，竟再為本案犯行，足見其不思悔改，自制
      力亦顯不佳，惟考量被告於本院審理時即能坦承犯行，犯
      後態度良好，而其施用毒品行為於本質上係屬自我戕害行
      為，並未對社會造成直接而過鉅之損害，反社會性之程度
      應屬較低等一切情狀，分別量處如主文所示之刑，並定應
      執行刑，以示懲戒。
    沒收：
      (1)扣案海洛因4 包（合計淨重5.81公克）、甲基安非他命
        3 包（總毛重約5.6 公克），應依毒品危害防制條例第
        18條第1 項前段規定，沒收銷燬之。
      (2)扣案含有海洛因及甲基安非他命殘渣之注射針筒4 支、
        含海洛因及甲基安非他命殘渣之藥鏟1 支、含有甲基安
        非他命之玻璃球管1 個、含有甲基安非他命殘渣之藥鏟
        1 支，因與毒品海洛因、甲基安非他命不能析離，而視
        同毒品，均應依毒品危害防制例第18條第1 項規定，予
        以沒收銷燬之。
      (3)扣案橡膠止血帶1 條、磅秤1 台及夾鏈袋40個，為被告
        所有且係供施用毒品洛因之用，業據被告於本院審理時
        陳述明確，應依刑法第38條第1 項第2 款之規定，宣告
        沒收。
三、據上論斷，應依刑事訴訟法第273 條之1 第1 項、第299 條
    第1 項前段、第310 條之2 、第454 條第2 項，毒品危害防
    制條例第10條第1 項、第2 項、第18條第1 項前段，刑法第
    11條、第47條第1 項、第51條第5 款、第38條第1 項第2 款
    ，判決如主文。
中    華    民    國    97    年    11    月    20    日
                  刑事第一庭    法  官  曾吉雄
以上正本證明與原本無異。
如不服本判決應於收受判決後10日內向本院提出上訴書狀，並
應敘述具體理由；其未敘述上訴理由者，應於上訴期間屆滿後
20日內向本院補提理由書（均須按他造當事人之人數附繕本）
「切勿逕送上級法院」。
中    華    民    國    97    年    11    月    20    日
                                書記官  卓春成
本件論罪科刑法條：
毒品危害防制條例第10條
施用第一級毒品者，處 6 月以上 5 年以下有期徒刑。
施用第二級毒品者，處 3 年以下有期徒刑。


司法院資訊處製作；財團法人民間司法改革基金會備份。
